【裁判字號】    97,抗,426
【裁判日期】    970430
【裁判案由】    聲請停止審判
【裁判全文】
臺灣高等法院刑事裁定                   97年度抗字第426號
抗 告 人
即 被 告    乙○○
            甲○○○
共     同
選任辯護人  顏文正律師
上列被告背信案件，聲請停止審判，不服台灣台北地方法院中華
民國九十七年四月十一日裁定（九十七年度聲字第七九四號），
提起抗告，本院裁定如下：
    主  文
抗告駁回。
    理  由
一、本件抗告意旨略稱：「(一)查『為他人處理事務』之原因固有
    如原裁定所指數端，惟起訴書指被告乙○○、甲○○○分別
    擔任贊盛公司之總經理及總務，共同實際掌理贊盛公司運作
    及財務，郭銘秀所占贊盛公司股份，除百分之十五登記自己
    名下外，有百分之七點五股份登記於乙○○名下，百分之十
    登記在甲○○○名下，黃清枝所占百分之五股份，則登記於
    甲○○○名下，『委由』乙○○、甲○○○處理對贊盛公司
    之投資料及利益分配等事務，是乙○○、甲○○○均為受贊
    盛公司、郭銘秀、黃清枝『委任』處理財產事務之人等語，
    足見本件起訴書係以『委任關係』為處理他人事務之原因，
    而委任關係即屬法律關係之一種。次查，郭銘秀已以委任關
    係為請求權基礎，訴請乙○○、甲○○○為給付，該民事案
    件，經最高法院發回更審的判決亦指出究有無委任關係，應
    再調查審認，是以委任關係存否既為爭執之重點，自應以民
    事法院之判斷為據，較屬適宜。(二)因本件背信案件，現仍屬
    準備程序，並未進入實質的審理程序，是就背信罪之構成要
    件『為他人處理事務』，自應以起訴書指之犯罪事實為判斷
    依據，不應以審理後之事實為斷，查起訴書所指者為『委任
    關係』之為他人處理事務，而非原裁定所指之尚有其他原因
    存在。又刑事訴訟法第二百九十七條固規定為『得』停止審
    判，惟查，就是否有委任關係在民事案件，既為雙方最重要
    之攻防爭點，且民、刑事所指之事實又屬一樣，乃原裁定未
    予審酌此情，遽爾駁回被告之聲請，自屬未洽。(四)原裁定既
    有不當，即無可維持…賜撤銷原裁定，並為停止審判之裁定
    ，以維權益」等語。
二、按對於判決前關於訴訟程序之裁定，不得抗告，刑事訴訟法
    第四百零四條前段定有明文；而停止審判之裁定，屬於訴訟
    程序裁定之一種，依法不得抗告，民國十九年司法院亦著有
    院字第三○○號解釋。本件抗告人即被告乙○○、甲○○○
    背信案件，被告乙○○、甲○○○以其等犯罪是否成立，以
    其等與贊盛公司、郭銘秀、黃清枝間是否存有委任之法律關
    係為斷，因而聲請原審法院於其等與郭銘秀等人，以委任關
    係為請求權基礎之民事案件確定前，裁定停止背信案件之審
    判，經原審法院裁定駁回。既屬停止審判之裁定，依首開說
    明，即屬不得抗告，被告乙○○．甲○○○竟復提起抗告，
    自非適法，應予駁回。又刑事訴訟法第四百零四條屬強制規
    定，不因原法院書記官於裁定書上誤載為得抗告而變為合法
    之抗告，併此指明。
據上論結，應依刑事訴訟法第四百十一條前段，裁定如主文。
中    華    民    國    97    年    4     月    30    日
                  刑事第十三庭  審判長法  官  曾德水
                                      法  官  梁耀鑌
                                      法  官  林婷立
以上正本證明與原本無異。
不得再抗告。
                                      書記官  王增華
中    華    民    國    97    年    5     月    5     日


司法院資訊處製作；財團法人民間司法改革基金會備份。
